# Verb inflection for Mansi

## Copula

+Inf:миӈкве K ;

## Stems ending in C
LEXICON V_NSHU йинуӈкве

LEXICON V_NSSU о̄ньщуӈкве

**LEXICON V_U** 

**LEXICON V_A** 

* **LEXICON V11_MUTUAL** 
	* **LEXICON ACT_IND_PRS_VA**  

	* **LEXICON ACT_IND_VU**  

	* **LEXICON ACT_COND_VU** 

	* **LEXICON V11_MUTUAL-IMPRT**  

	* **LEXICON ACT_IMPRT_VU**  

	* **LEXICON V11_MUTUAL_PASS_PRS**  

	* **LEXICON PASS_PRS_VU**  

**LEXICON PASS_COND_VU** contains all forms
**LEXICON PASS_COND_VU** contains all forms

* * *

<small>This (part of) documentation was generated from [src/fst/affixes/verbs.lexc](https://github.com/giellalt/lang-mns/blob/main/src/fst/affixes/verbs.lexc)</small>

---

